臺灣臺北地方法院刑事判決　　　　　　100年度交易字第315號
公　訴　人　臺灣臺北地方法院檢察署檢察官
被　　　告　鄭舜文
上列被告因公共危險等案件，經檢察官提起公訴（100 年度偵字
第7012號），本院判決如下：
    主  文
鄭舜文服用酒類，不能安全駕駛動力交通工具而駕駛，處有期徒
刑參月，併科罰金新台幣參萬元；有期徒刑如易科罰金，以新台
幣壹仟元折算壹日；罰金如易服勞役，以新台幣壹仟元折算壹日
。又因過失傷害人，處有期徒刑參月，如易科罰金，以新台幣壹
仟元折算壹日。應執行有期徒刑伍月，併科罰金新台幣參萬元；
有期徒刑如易科罰金，以新台幣壹仟元折算壹日；罰金如易服勞
役，以新台幣壹仟元折算壹日。
    事  實
一、鄭舜文於民國99年間因公共危險案件，經臺灣板橋地方法院
    檢察署檢察官於99年10月12日以99年度速偵字第5831號案件
    為緩起訴處分確定。詎不知悔改，明知服用酒類不能安全駕
    駛動力交通工具，仍於100 年3 月8 日凌晨1 時30分至4 時
    20分間，在臺北市中山區○○○路一帶之餐廳，因飲用酒類
    逾量致無法安全駕駛之程度，竟未待體內酒精成分退卻，旋
    於飲酒完畢後，自上開飲酒處，駕駛車牌號碼9085-VG 號自
    用小客車上路，迄100 年3 月8 日凌晨5 時30分許，行經臺
    北市中正區永福橋由東往西方向車道時，本應注意飲用酒類
    後吐氣所含酒精成份超過每公升0.25毫克不得駕車之規定，
    以避免發生危險，且在劃有分向限制線之路段，不得駛入來
    車之車道內，而依當時狀況並無不能注意之情形，竟疏未注
    意，於酒後判斷及反應能力均顯然低於平時之情形下，貿然
    將車輛跨越分向限制線駛入對向車道內，適陳俊明駕駛車牌
    號碼535-DG號營業小客車自對向車道行駛而來，避煞不及，
    遂而撞上，致陳俊明受有頭部及左胸部挫傷等傷害。嗣警據
    報前往處理，發現鄭舜文滿身酒氣，經送醫後抽取其血液檢
    驗血中酒精濃度達247MG/DL（經換算呼氣酒精濃度達
    1.17MG/L），始查悉上情。
二、案經告訴人陳俊明訴由臺北市政府警察局中正第二分局報告
    臺灣臺北地方法院檢察署檢察官偵查起訴。
    理  由
壹、證據能力方面：
    按刑事訴訟法第159 條之5 規定；「被告以外之人於審判外
    之陳述，雖不符前四條之規定，而經當事人於審判程序同意
    作為證據，法院審酌該言詞陳述或書面陳述作成時之情況，
    認為適當者，亦得為證據。當事人、代理人或辯護人於法院
    調查證據時，知有第159 條第1 項不得為證據之情形，而未
    於言詞辯論終結前聲明異議者，視為有前項之同意」。本件
    被告對於公訴人所提之公訴證據，於審理期間均無異議，從
    而本件之公訴證據自均應有證據能力，得為本件之審判基礎
    。
貳、實體方面：
一、訊據被告鄭舜文坦承不諱，核與告訴人陳俊明及證人彭麗莉
    於警詢中之指訴與證述相符，並有三軍總醫院醫院診斷證明
    書、道路交通事故現場圖、交通事故談話紀錄表、三軍總醫
    院臨床病理科分析報告單、臺北市政府警察局舉發違反道路
    交通管理事件通知單及刑法第185 條之3 案件測試觀察紀錄
    表、車損及現場相片十二幀等附卷可稽。按被告於肇事送醫
    當時血中酒精濃度達247MG/DL，經換算呼氣酒精濃度達1.17
    MG/L，且又肇事，顯然已達不能安全駕駛之程度；而告訴人
    陳俊明因被告駕車駛入對向車道之嚴重違規行為，，致受有
    頭部及左胸部挫傷等傷害，且該傷害與被告駕駛行為之嚴重
    過失，顯有相當之因果關係，從而被告有酒後駕車之公共危
    險犯行與過失傷害犯行，均堪採認，足證被告上開任意性之
    自白與事實相符。是本件事證明確，被告犯行堪以認定。
二、核被告所為，係犯刑法第185 條之3 服用酒類，不能安全駕
    駛動力交通工具而駕駛罪及同法第284 條第1 項前段之過失
    傷害罪。所犯上開2 罪間，犯意各別，行為互殊，應予分論
    併罰。又被告行為時，其駕駛執照係處於吊扣狀態，屬於無
    照駕駛，應依道路交通管理處罰條例第86條第1 項規定加重
    其刑。爰審酌被告甫於不久前因酒醉駕車，經臺灣板橋地方
    法院檢察署檢察官為緩起訴處分，未隔半年，竟又再犯本案
    ，足徵其並未心生警惕，有應予從重處罰之惡性；且本案之
    告訴人不僅因被告之過失行為受傷，且告訴人供以營業謀生
    使用之車牌號碼535-DG號營業用計程車，車損極為嚴重，而
    被告全未為任何賠償亦未與告訴人間達成和解及本件被告服
    用酒類之數量、呼氣之酒精濃度、行駛距離、所生危害等一
    切情狀，分別量處如主文所示之刑，並定其應執行之刑，同
    時分別諭知易科罰金、易服勞役之折算標準。
據上論斷，應依刑事訴訟法第284 條之1 、第299 條第1 項前段
，道路交通管理處罰條例第86條第1 項，刑法第185 條之3 、第
284 條第1 項、第51條第5 款、第41條第1 項前段，第42條第3
項，刑法施行法第1 條之1 ，判決如主文。
本案經檢察官柯木聯到庭執行職務。
中    華    民    國   100    年    6     月    28    日
                  刑事第十二庭  法  官  楊台清
以上正本證明與原本無異。
如不服本判決應於收受送達後10日內向本院提出上訴書狀，並應
敘述具體理由；其未敘述上訴理由者，應於上訴期間屆滿後20日
內向本院補提理由書（均須按他造當事人之人數附繕本）「切勿
逕送上級法院」。告訴人或被害人如對於本判決不服者，應具備
理由請求檢察官上訴，其上訴期間之計算係以檢察官收受判決正
本之日期為準。
                                書記官  劉子豪
中    華    民    國   100    年    6     月    28    日
附錄本案論罪科刑法條全文：
中華民國刑法第185條之3
服用毒品、麻醉藥品、酒類或其他相類之物，不能安全駕駛動力
交通工具而駕駛者，處1 年以下有期徒刑、拘役或科或併科15
萬元以下罰金。
中華民國刑法第284條
（過失傷害罪）
因過失傷害人者，處6 月以下有期徒刑、拘役或5 百元以下罰金
，致重傷者，處1 年以下有期徒刑、拘役或5 百元以下罰金。
從事業務之人，因業務上之過失傷害人者，處1 年以下有期徒刑
、拘役或1 千元以下罰金，致重傷者，處3 年以下有期徒刑、拘
役或2 千元以下罰金。